【裁判字號】    98,執消債更,7
【裁判日期】    980615
【裁判案由】    更生事件
【裁判全文】
臺灣宜蘭地方法院民事裁定           98年度執消債更字第7號
債  務  人  丙○○
                        號
債  權  人  臺灣土地銀行股份有限公司
法定代理人  王耀興
債  權  人  第一商業銀行股份有限公司
法定代理人  陳裕璋
債  權  人  台北富邦商業銀行股份有限公司
法定代理人  高朝陽
債  權  人  國泰世華商業銀行股份有限公司
法定代理人  乙○○
債  權  人  兆豐國際商業銀行股份有限公司
法定代理人  王榮周
債  權  人  臺灣新光商業銀行股份有限公司
法定代理人  李增昌
債  權  人  聯邦商業銀行股份有限公司
法定代理人  甲○○
債  權  人  遠東國際商業銀行股份有限公司
法定代理人  洪信德
債  權  人  玉山商業銀行股份有限公司
法定代理人  丁○○
債  權  人  萬泰商業銀行股份有限公司
法定代理人  周榮生
債  權  人  台新國際商業銀行股份有限公司
法定代理人  蔡孟
債  權  人  安泰商業銀行股份有限公司
法定代理人  戊○○
債  權  人  中國信託商業銀行股份有限公司
法定代理人  己○○
債  權  人  慶豐商業銀行股份有限公司
法定代理人  潘榮政
上列當事人聲請消費者債務清理事件，本院裁定如下：
    主  文
債務人所提如附件一所示之更生方案應予認可。並自本裁定確定
之次月起，於每月15日給付。
債務人在未依更生條件全部履行完畢前，其生活程度應受如附件
二所示標準之限制。
    理  由
一、本件債務人於98年3月18日提出之更生方案，主張自法院裁
    定認可更生方案之翌日起，每一個月為一期，共分96期，8
    年清償，每期清償新台幣（下同）16,000元，並向最大債權
    人銀行即安泰商業銀行股份有限公司，按月給付每期之清償
    金額，再由該銀行依債權表所載比例分配給其他債權人等語
    。前經本院函請債權人就債務人所提之更生方案，以書面確
    答是否同意，其中債權人臺灣土地銀行股份有限公司、第一
    商業銀行股份有限公司，逾期不為確答，視為同意外，其餘
    債權人均以不同意函復。惟該視為同意更生方案之已申報無
    擔保及無優先權債權人並未過半數，無法依消費者債務清理
    條例第60條第2項規定視為債權人會議可決更生方案。
二、按債務人有薪資、執行業務所得或其他固定收入，法院認更
    生方案之條件公允者，得不經債權人會議可決，逕依債務人
    之聲請或依職權以裁定認可更生方案；法院為認可之裁定時
    ，因更生方案履行之必要，對於債務人在未依更生條件全部
    履行完畢前之生活程度，得為相當之限制，消費者債務清理
    條例第64條第1項、第62條第2項分別定有明文。
三、查本件債務人聲請更生，前經本院以97年度消債更字第46號
    民事裁定開始更生程序在案，有上開裁定在卷可參，而債務
    人確有薪資收入，亦有其任職之采妍美容工作室在職證明及
    薪資袋在卷足憑。再觀諸債務人所提上揭更生方案，其清償
    總額合計為1,536,000元，雖僅為已申報無擔保及無優先權
    債權總額5,722,585元之26.84%。惟債務人配偶林璟鴻目前
    失業中，而子女林鼎豐（85年12月18日生）、林雅禎（90年
    12月29日生），年僅12歲、7歲，仍需賴債務人扶養。債務
    人為聲請更生，僅申報自己與配偶、2名子女共計四人之生
    活費用，每月共計22,225元，尚低於依內政部公告之98年度
    臺灣省每人每月最低生活費標準9,829元計算之39,316元（
    即9,829元×4＝39,316元）標準。債務人就每月收入38,600
    元扣除必要支出22,225元後之餘額16,375元，提出每期清償
    16,000元，並願將清償期限延長為8年。足認其有履行該更
    生方案之誠意，其條件核屬公允、適當、可行。復查，債務
    人無同條例第64條2項所定：「一、債務人於七年內曾依破
    產法或本條例規定受免責。二、有前條第1項各款情形之一
    者。三、無擔保及無優先權債權受償總額，顯低於法院裁定
    開始更生程序時，依清算程序所得受償之總額。四、無擔保
    及無優先權債權受償總額，低於債務人聲請更生前二年間，
    可處分所得扣除自己及依法應受其扶養者所必要生活費用之
    數額。」所定不應逕予認可之消極事由存在，分別有本院查
    詢表、財產清單、債務人更生聲請狀所附之聲請更生前二年
    內之財產及收入狀況說明書在卷可稽。故不經債權人會議可
    決，予以認可該更生方案。另並依上開規定，就債務人在未
    依更生條件全部履行完畢前之生活程度，裁定為相當之限制
    ，爰裁定如主文。
中    華    民    國    98    年    6     月    15    日
              民事庭    司法事務官  楊思誠
上為正本係照原本作成
如不服本裁定，應於裁定送達後10日內，以書狀向本院司法事務
官提出異議。
中    華    民    國    98    年    6     月    16    日
                        書  記  官  李茂榮
附件一：更生方案
  ┌─────────────────────────┐
  │壹、更生方案內容                                  │
  │1.認可裁定確定之次月起，每一月為一期，共96期。    │
  │2.每期清償新台幣（下同）16,000元。債權人分配金額如│
  │  貳之分配表所示。                                │
  │3.債務總金額：5,722,585元                         │
  │4.清償總金額：1,536,000元                         │
  │5.清償比例：26.84%                                │
  ├─────────────────────────┤
  │貳、更生清償分配表                                │
  ├──┬───────┬───────┬──────┤
  │編號│債權人        │債權金額（元）│每期可分配金│
  │    │              │              │額（元）    │
  ├──┼───────┼───────┼──────┤
  │ 1  │臺灣土地銀行股│  322,518     │  902       │
  │    │份有限公司    │              │            │
  ├──┼───────┼───────┼──────┤
  │ 2  │第一商業銀行股│  160,124     │  448       │
  │    │份有限公司    │              │            │
  ├──┼───────┼───────┼──────┤
  │ 3  │台北富邦商業銀│  365,749     │  1,023     │
  │    │行股份有限公司│              │            │
  ├──┼───────┼───────┼──────┤
  │ 4  │國泰世華商業銀│  640,390     │  1,790     │
  │    │行股份有限公司│              │            │
  ├──┼───────┼───────┼──────┤
  │ 5  │兆豐國際商業股│  185,612     │  519       │
  │    │份有限公司    │              │            │
  ├──┼───────┼───────┼──────┤
  │ 6  │臺灣新光商業銀│  274,951     │  769       │
  │    │行股份有限公司│              │            │
  ├──┼───────┼───────┼──────┤
  │ 7  │聯邦商業銀行股│  1,091,556   │  3,052     │
  │    │份有限公司    │              │            │
  ├──┼───────┼───────┼──────┤
  │ 8  │遠東國際商業銀│  290,532     │  812       │
  │    │行股份有限公司│              │            │
  ├──┼───────┼───────┼──────┤
  │ 9  │玉山商業銀行股│  279,426     │  781       │
  │    │份有限公司    │              │            │
  ├──┼───────┼───────┼──────┤
  │ 10 │萬泰商業銀行股│  554,544     │  1,550     │
  │    │份有限公司    │              │            │
  ├──┼───────┼───────┼──────┤
  │ 11 │安泰商業銀行股│  937,264     │  2,620     │
  │    │份有限公司    │              │            │
  ├──┼───────┼───────┼──────┤
  │ 12 │中國信託商業銀│  509,170     │  1,424     │
  │    │行股份有限公司│              │            │
  ├──┼───────┼───────┼──────┤
  │ 13 │慶豐商業銀行股│  110,749     │  310       │
  │    │份有限公司    │              │            │
  ├──┼───────┼───────┼──────┤
  │    │ 合   計      │  5,722,585   │ 16,000     │
  ├──┴───────┴───────┴──────┤
  │參、補充說明                                      │
  │1.每期可分配金額＝債權金額×清償比例÷96期（元以下│
  │  四捨五入）                                      │
  │2.債務人於履行更生方案前，應自行向各債權人詢問還款│
  │  方式，並依期履行。                              │
  └─────────────────────────┘
附件二：
 債務人在未依更生條件全部履行完畢前應受下列之生活限制：
 1、 不得為奢侈、浪費之行為。
 2、 不得為賭博或其他投機行為。
 3、 不得為金錢借貸之行為。
 4、 不得為不動產之處分。
 5、 不得搭乘計程車、高鐵、飛機、輪船。但因職務所需且由任
     職機關或團體支付者不在此限。
 6、 不得從事國外遊學或出國旅遊等消費活動。
 7、 不得投資金融商品（如股票、基金等）之相關行為。
 8、 不得駕駛超過新台幣（下同）500,000元以上之車輛。但因
     營業謀生必要者，不在此限。
 9、 每月日常生活支出不得逾政府公告當年度各縣市最低生活標
     準。
 10、每人每月房屋租金不得逾4,000元，每戶每月不得逾10,000
     元。
 11、除維持生計之必要外，不得購買1,000元以上之商品或服務
     。
 12、每月應製作收入支出帳目明細並保留收據或憑證，以供法院
     定期查核。


司法院資訊處製作；財團法人民間司法改革基金會備份。
